【裁判字號】    97,易,2369
【裁判日期】    970923
【裁判案由】    竊盜
【裁判全文】
臺灣板橋地方法院刑事判決              97年度易字第2369號
公  訴  人  臺灣板橋地方法院檢察署檢察官
被      告  乙○○
上列被告因竊盜案件，經檢察官提起公訴（97年度偵字第17729
號），本院判決如下：
    主  文
乙○○共同竊盜未遂，累犯，處有期徒刑肆月，如易科罰金，以
新臺幣壹仟元折算壹日。扣案手套壹雙沒收。
    事  實
壹、乙○○前因竊盜、違反毒品危害防制條例案件，分別經臺灣
    臺中地方法院以93年度易字第2499號、93年度訴字第1595號
    判決判處有期徒刑1 年6 月、有期徒刑10月確定，又因施用
    第一、二級毒品，經本院以94年度訴字第155 號判決各處有
    期徒刑1 年、有期徒刑7 月確定，復因詐欺案件，經臺灣臺
    中地方法院以94年度易字第2052號判決判處有期徒刑5 月，
    如易科罰金，以銀元300 元折算1 日確定；上開五罪經臺灣
    臺中地方法院以96年度聲減字第5135號裁定分別減刑為二分
    之一，並定應執行有期徒刑2 年確定，於民國96年9 月4 日
    執行完畢。詎未知悛悔，猶與某真實姓名年籍不詳、綽號「
    阿文」之成年男子基於意圖為自己不法所有之犯意聯絡，於
    97年6 月9 日下午1 時許，由「阿文」把風，乙○○則穿戴
    自備手套1 雙，進入臺北縣板橋市○○街27巷4 號2 樓甲○
    ○住處（侵入住宅部分，未據告訴），搜尋財物著手行竊，
    適甲○○返抵上址，乙○○接獲「阿文」通報，旋逃往該址
    頂樓，而未得逞。嗣經甲○○報警處理，為警當場查獲，並
    扣得手套1 雙。
貳、案經臺北縣政府警察局海山分局報請臺灣板橋地方法院檢察
    署檢察官偵查起訴。
    理  由
壹、按被告以外之人於審判外之言詞或書面陳述，除法律有規定
    者外，不得作為證據，刑事訴訟法第159 條第1 項定有明文
    。而被告以外之人於審判外之陳述，經當事人於審判程序同
    意作為證據，法院審酌該言詞陳述或書面陳述作成時之情況
    ，認為適當者，得為證據；當事人、代理人或辯護人於法院
    調查證據時，知有第159 條第1 項不得為證據之情形，而未
    於言詞辯論終結前聲明異議者，視為有前項之同意，則為同
    法第159 條之5 所明定。經查，被害人甲○○於司法警察調
    查及偵查中具結向檢察官所為陳述，雖係被告乙○○以外之
    人於審判外之陳述，惟被告於本院調查證據時，並未於言詞
    辯論終結前聲明異議，應視為同意作為證據，復經審酌其言
    詞陳述之情況，認為適當，應認有證據能力。
貳、認定犯罪事實之證據及理由
一、上揭事實，業據被告於警詢及本院審理時坦承不諱，核與被
    害人甲○○於警詢及檢察官訊問時具結證述之情節大致相符
    ，並有手套1 雙扣案可資佐證，及現場照片3 幀在卷足稽，
    俱徵被告前揭不利於己之自白與事實相符。綜上，本案事證
    明確，被告犯行堪予認定。
二、核被告所為，係犯刑法第320 條第3 項、第1 項竊盜未遂罪
    。公訴人認被告所為，係犯刑法第321 條第2 項、第1 項第
    2 款毀壞門扇竊盜未遂罪；經查，被害人於警詢及檢察官訊
    問時雖證稱：「經我檢視，尚未有任何財物損失，但是大門
    門鎖已被破壞…。」、「（問：為何門鎖會被拆下來？）是
    我請鎖匠拆的，因為我回家開門時，插入鑰匙孔轉動都是空
    轉，所以發現鎖頭被破壞。」等語（見臺灣板橋地方法院檢
    察署97年度偵字第17729 號偵查卷宗第12、40頁），然依卷
    附門鎖照片，其門鎖除經被害人拆卸，外觀並無明顯遭破壞
    之痕跡，且被害人仍得以鑰匙插入，僅於轉動時有空轉現象
    ，則其門鎖遭破壞之情形，尚難憑斷，況被告在上址行竊失
    風，為據報前來之警員當場查獲，亦未扣得任何可供破壞門
    鎖使用之工具，本案復查無其他積極證據足資證明被告確有
    毀壞門鎖之行為，自非得以刑法第321 條第2 項、第1 項第
    2 款之罪名相繩，公訴人認應論以毀壞門扇竊盜未遂罪，容
    有未洽，然其基本社會事實要屬同一，是由本院變更起訴法
    條適用之。被告與「阿文」就上開犯行，有犯意之聯絡及行
    為之分擔，皆為共同正犯。被告著手行竊，尚未得手即遭查
    獲，為未遂犯，依刑法第25條第2 項規定，減輕其刑。又被
    告有如本判決事實欄所述論罪科刑之執行紀錄，有臺灣高等
    法院被告前案紀錄表可參，其於徒刑執行完畢後5 年內故意
    再犯上開有期徒刑以上之罪，為累犯，應依刑法第47條第1
    項規定，加重其刑，並依同法第71條第1 項規定，先加後減
    之。爰審酌被告正值青壯，不思自食其力，奮發有為，竟擅
    闖他人住宅行竊，欠缺守法觀念，雖未得手，仍應嚴予非難
    ，兼衡被告之素行、智識程度，其犯罪之動機、目的、手段
    ，暨被告犯罪後之態度等一切情狀，量處如主文所示之刑，
    並諭知易科罰金之折算標準，以資懲儆。
三、扣案手套1 雙，為被告所有，供竊盜使用之物，此據被告供
    承在卷，是依刑法第38條第1 項第2 款規定，併予宣告沒收
    。
據上論斷，應依刑事訴訟法第299 條第1 項前段、第300 條，刑
法第28條、第320 條第1 項、第3 項、第47條第1 項、第41條第
1 項前段、第38條第1 項第2 款、第25條，刑法施行法第1 條之
1 第1 項、第2 項前段，判決如主文。
本案經檢察官馬中人到庭執行職務。
中    華    民    國    97    年    9     月    23    日
                        刑事第三庭  法  官  廖  怡  貞
以上正本證明與原本無異。
如不服本判決，應於判決送達後10日內向本院提出上訴狀 (應附
繕本)， 上訴於臺灣高等法院。
                                    書記官  林  惠  齡
中    華    民    國    97    年    9     月    23    日
附錄本案論罪科刑法條全文
中華民國刑法第320條
（普通竊盜罪、竊佔罪）
意圖為自己或第三人不法之所有，而竊取他人之動產者，為竊盜
罪，處5 年以下有期徒刑、拘役或500 元以下罰金。
意圖為自己或第三人不法之利益，而竊佔他人之不動產者，依前
項之規定處斷。
前二項之未遂犯罰之。


司法院資訊處製作；財團法人民間司法改革基金會備份。
